【裁判字號】    97,聲,1325
【裁判日期】    971031
【裁判案由】    返還提存物
【裁判全文】
臺灣桃園地方法院民事裁定              97年度聲字第1325號
聲  請  人  聯邦商業銀行股份有限公司
法定代理人  甲○○
代  理  人  丙○○
相  對  人  乙○○
上列當事人間聲請返還擔保金事件，本院裁定如下：
    主  文
本院九十五年度存字第六九○○號提存事件聲請人所提存之中央
建設公債甲類第一期（九十五年度）登錄債券，面額新台幣貳拾
萬元壹張，共計新台幣貳拾萬元整，准予返還。
聲請訴訟費用由相對人負擔。
    理  由
一、按訴訟終結後，供擔保人聲請法院通知受擔保利益人於一定
    期間內行使權利並向法院為行使權利之證明而未證明者，法
    院應依供擔保人之聲請，以裁定命返還其提存物，民事訴訟
    法第104 條第1 項第3款後段定有明文。又上開所謂「訴訟
    終結後」，宜從廣義解釋，包括撤銷假扣押、假處分裁定及
    其執行程序終結在內。（最高法院90年度台抗字653號裁定
    可參）
二、本件聲請意旨略以：聲請人與相對人間請求返還提存物事件
    ，聲請人前遵本院95年度裁全字第10983號民事裁定為擔保
    假扣押，曾提供中央建設公債甲類第一期（九十五年度）登
    錄債券，面額新台幣 (下同)200,000 元 整一張，以供擔保
    。並以本院95年存字第6900號提存事件提存後，聲請本院以
    95年度執全字第5895號假扣押執行相對人所有財產在案。茲
    因該假扣押執行事件業由聲請人聲請撤回執行，又經聲請人
    依民事訴訟法第104 條第1 項第3 款之規定請求本院通知相
    對人限期行使權利（97年度聲字第880 號）。今期限屆至惟
    相對人未向法院為行使權利之證明，為維聲請人之權益，爰
    依民事訴訟法第106 條準用第104 條第1 項第3 款規定聲請
    返還前開提存物等語，並提出本院95年度裁全字第10983 號
    假扣押裁定、本院95年度執全（七）字第5895號囑託塗銷查
    封登記書、本院97年度聲字第880 號行使權利通知書等各一
    份（以上皆為影本）為證。
三、經查，聲請人主張之前揭事實，經本院依職權調閱95年度裁
    全字第10983 號、95年度執全字第5895號、95年度存字第69
    0 0 號、97年度聲字第880 號等本院卷宗核閱屬實。又本院
    檢送本案聲請狀繕本予相對人定期請其表示意見，相對人亦
    未有反對返還提存物予聲請人之意思表示。另聲請人雖未聲
    請撤銷准予供擔保假扣押之本院95年度裁全字第10983 號民
    事裁定，但因強制執行法第一百三十二條已於民國八十五年
    十月九日修正增列第三項規定債權人收受假扣押或假處分裁
    定後已逾三十日者不得聲請執行。故假扣押或假處分之供擔
    保人，於法院撤銷假扣押或假處分之執行後，如該假扣押或
    假處分裁定已逾上開三十日期間而不得聲請執行時，自不因
    供擔保人未聲請撤銷假扣押或假處分裁定，而影響其依民事
    訴訟法第一百零六條準用同法第一百零四條第一項第二款規
    定行使定期催告及返還擔保物之權利。（最高法院88年度台
    抗字第682 號裁定可參）另相對人迄今並未行使權利之事實
    ，有本院民事記錄科、台北地方法院查詢簡答表2 紙在卷可
    憑。揆諸前揭說明，聲請人聲請返還提存物之意旨，核與民
    事訴訟法第104 條第1 項第3 款規定相符，洵屬有據，應予
    准許。
四、依民事訴訟法第106條準用第104條第三款、第95條、第78條
    ，裁定如主文。
中    華    民    國    97    年    10    月    31    日
                  民事第二庭    法  官  黃漢權
以上正本係照原本作成
如對本裁定抗告須於裁定送達後10日內向本院提出抗告狀，並應
繳納抗告裁判費新台幣1,000 元。
中    華    民    國    97    年    10    月    31    日
                                書記官  張豐松


司法院資訊處製作；財團法人民間司法改革基金會備份。
